# 请教陈版，关于以组合方式进行债务重组的会计处理

提问人：wx_5fcf12e13db8 时间：2023-09-24 16:11:58
债务重组准则中关于债权人的会计处理中，有如下的表述：
(三）组合方式
债务重组采用组合方式进行的，一般可认为对全部债权的合同条款作出了实质性修改，债权人应当按照修改后的条款，以公允价值初始计量新的金融资产和受让的新金融资产，按照受让的金融资产以外的各项资产在债务重组合同生效日的公允价比例，对放弃债权合同生效日的公允价值扣除受让金融资产和重组债权当日公允价值后的净额进行分配，以此为基础分别确定各项资产的成本。放弃债权的公允价值与账面价值间的差额，记入“投资收益”科目。
对此我有一个疑问，如果说债务重组协议中涉及到了豁免部分债务的问题，我们在计算非金融资产的入账金额时是否不予考虑？
因为按照这段话的描述，我们如果收到了金融资产，非金融资产，剩余部分债权，豁免部分债权，这种情况下我们计算非金融资产的入账价值时，只需要用合同生效日放弃债权的公允，扣除受让金融资产当日的公允，剩余部分债权当日的公允，并不考虑豁免部分债权的问题。

回答人：chenyiwei
参考财政部会计司发布的会计准则实施问答（http://kjs.mof.gov.cn/zt/kjzzss/ ... 0210425_3691695.htm）：“如果债权人与债务人间的债务重组是在公平交易的市场环境中达成的交易，放弃债权的公允价值通常与受让资产的公允价值相等，且通常不高于放弃债权的账面余额”。
因此，在一般情况下，可以考虑依据上述问答，直接依据取得非金融资产本身的公允价值作为入账价值，但不超出所清偿债权的账面余额。一般可以不采用主帖所述的倒挤方法。